【裁判字號】    92,交聲,250
【裁判日期】    920430
【裁判案由】    聲明異議
【裁判全文】
臺灣臺中地方法院交通事件裁定                    九十二年度交聲字第二五○號
    原處分機關  交通部公路總局台中區監理所
    異議人即
    受處分人    甲○○
右列受處分人因違反道路交通管理處罰條例案件，對於交通部公路總局台中區監理所
九十二年二月十一日所為之裁決（中監違字第裁六○─Ｈ00000000號裁決書
），聲明異議，本院裁定如左：
    主  文
異議駁回。
    理  由
一、原處分機關略以：台中縣警察局和平分局舉發受處分人甲○○駕駛車號Ｕ４─９
    ４９６號自小客車於九十一年十二月七日二十時二十分許，在和平派出所前，因
    「裝用雷達測速感應器」違規，受處分人於應到案日期前提出申訴，經原舉發機
    關函覆違規屬實，該所遂於九十二年二月十一日以中監違字第裁六○─Ｈ000
    00000號裁決書裁處罰鍰新台幣一千八百元整，並記違規點數一點，測速感
    應器沒入，逾期則依裁決書處罰主文規定裁處，於法並無不合等語。
二、本件異議人即受處分人甲○○則以：異議人所持有之車內警告器純屬啟動車輛時
    發出警告聲響之用，從未能接收到任何警用測裝置及三腳架之雷達波，但取締員
    警認定發出聲響之警告器就是違規，故認本件舉發實有違誤，爰聲明異議云云。
三、按汽車駕駛人裝用雷達測速感應器者，處新台幣一千二百元以上二千四百元以下
    罰鍰，測速感應器沒入；並記違規點數一點，道路交通管理處罰條例第四十條第
    二項、第六十三條定有明文。復依違反道路交通管理事件統一裁罰標準表規定，
    未逾期者，處罰鍰新台幣一千八百元整，測速感應器沒入，並記違規點數一點。
    經查：本件受處分人甲○○於九十一年十二月七日二十時二十分許，駕駛車號Ｕ
    ４─９４９６號自小客車，在和平派出所前，為台中縣警察局和平分局當場舉發
    裝用雷達測速感應器違規等情，有該舉發通知單一紙在卷可稽。雖異議人辯稱：
    該車內警告器純屬啟動車輛時發出警告聲響之用，從未能接收到任何警用測裝置
    及三腳架之雷達波云云。此情，經台中縣警察局和平分局九十二年一月以中縣和
    警裁字第０９２０２００４８００號函復略以：車號Ｕ４─９４９６號自小客車
    因於右述時地行駛車速稍快，該分局執勤員警執行交通稽查時，為了解該車是否
    有酒後駕車之情形，爰依規定攔停。另查於異議人出示駕、行照時，執勤員警發
    現該車點煙器座內確實裝設測速雷達感應器且為正常使用之狀態，始依法舉發等
    語，此有上開函件在卷足憑。核與證人劉邦能於本院九十二年三月二十五日庭訊
    時證述情節相符。綜上所述，異議人確實於汽車點煙座上裝設有雷達感應測速器
    之違規事實，可以認定。從而，受處分人既有前揭違規行為，原處分機關據以援
    引上開規定，裁處受處分人罰鍰新台幣一千八百元整，並記違規點數一點，逾期
    則依裁決書處罰主文規定裁處，並無不當。本件異議為無理由，應予駁回。
四、據上論斷，應依道路交通管理處罰條例第八十七條第二項、道路交通案件處理辦
    法第十九條，裁定如主文。
中      華      民      國    九十二    年      四      月     三十     日
                                        臺灣臺中地方法院交通法庭
                                            法  官 許金樹
右正本證明與原本無異。
如不服本裁定應於送達後五日內向本院提出抗告狀。
                                            書記官
中      華      民      國    九十二    年      四      月     三十     日


司法院資訊處製作；財團法人民間司法改革基金會備份。
